最高法院刑事判決　　　　　　　　　　　　　　　　八十七年度台上字第一二○號
　　上　訴　人　甲○○○○○○.
右上訴人因偽造文書案件，不服台灣高等法院台中分院中華民國八十五年十二月十一
日第二審判決（八十五年度上訴字第二○三一號，起訴案號：台灣彰化地方法院檢察
署八十四年度偵字第二八二○號），提起上訴，本院判決如左：
    主  文
上訴駁回。
    理  由
按刑事訴訟法第三百七十七條規定，上訴於第三審法院，非以判決違背法令為理由，
不得為之。是提起第三審上訴，應以原判決違背法令為理由，係屬法定要件。如果上
訴理由狀並未依據卷內訴訟資料，具體指摘原判決不適用何種法則或如何適用不當，
自應認其上訴為違背法律上之程式，予以駁回。本件上訴人謝白美珠上訴意旨略稱：
上訴人以謝素珍、謝素香、謝素琴名義投標時，事先均得告訴人即會首白美麗之同意
並未使用詐術。又於得標後仍繼續繳會錢，並無為自己不法所有之意圖，自不構成詐
欺罪等語。惟查原判決依憑上訴人部分自白，及告訴人之指訴，與證人謝素珍、謝素
香、謝素琴之指證，暨互助會名單等證據。認上訴人基於意圖為自己不法所有之概括
犯意，先後於民國八十二年十月十五日、八十三年四月十五日、五月十五日，以在標
單上偽載其女「謝素珍」、「謝素香」、「謝素琴」姓名，並填入較高利息，持以參
加標會而得標，使告訴人陷於錯誤，分別交付得標款，並足生損害於謝素珍等人之犯
行明確。因而維持第一審依牽連犯、連續犯關係論處上訴人連續行使偽造私文書，足
以生損害於他人罪刑，駁回上訴人在第二審之上訴，已詳所憑證據及認定之理由。
並以上訴人先後多次行使偽造私文書及詐欺犯行，時間接近，犯罪構成要件各自相同
，顯係基於概括犯意反覆為之，各為連續犯而以一罪論。又行使偽造私文書罪與詐欺
取財罪間，有方法結果之牽連關係，應從一重之行使偽造私文書罪處斷。於理由內詳
加說明。從形式上觀察，尚無違背法令情形。經查上訴人就重罪之行使偽造私文書部
分，並未依據卷內訴訟資料，具體指摘原判決如何違背法令，自與首揭上訴第三審之
法定要件不合，其上訴違背法律上之程式，予以駁回。至於上訴人牽連犯詐欺取財部
分，原審係依刑法第三百三十九條第一項論處，核屬刑事訴訟法第三百七十六條第四
款之案件，牽連之行使偽造私文書重罪部分上訴既不合法，自無從就該牽連之輕罪併
為實體上審理，依刑事訴訟法第三百七十六條規定，此部分既經第二審判決，自不得
上訴於第三審法院，上訴人復提起上訴，亦非適法，應併予駁回。
據上論結，應依刑事訴訟法第三百九十五條前段，判決如主文。
中      華      民      國    八十七    年      一      月     十五     日
                              最高法院刑事第十庭
                                  審判長法官  吳  雄  銘
                                        法官  池  啟  明
                                        法官  陳  宗  鎮
                                        法官  石  木  欽
                                        法官  吳  火  川
      右正本證明與原本無異
                                              書  記  官
中      華      民      國    八十七    年      一      月     二十     日
